de: Konservierungsmedium: Salzlake; Trocken (in Salz gepökelt oder sonnengetrocknet); Natives Olivenöl extra; Olivenöl; Anderes Öl; Sonnenblumenöl; Essig; Wasser; Sonstige
pl: Medium konserwujące: Solanka; Na sucho (solone lub suszone na słońcu); Oliwa z oliwek z pierwszego tłoczenia; Oliwa z oliwek; Inny olej; Olej słonecznikowy; Ocet; Woda; Inne
zh-TW: 保存介質: 鹽水; 乾燥 (鹽醃或日曬); 特級初榨橄欖油; 橄欖油; 其他油類; 葵花油; 醋; 水; 其他
tr: Koruma ortamı: Salamura; Kuru (Tuzla kürlenmiş veya güneşte kurutulmuş); Sızma zeytinyağı; Zeytinyağı; Diğer yağlar; Ayçiçek yağı; Sirke; Su; Diğer
sl-SI: Medij konzerviranja: Slanica; Suho (soljeno ali sušeno na soncu); Ekstra deviško oljčno olje; Oljčno olje; Drugo olje; Sončnično olje; Kis; Voda; Drugo
nl: Conserveermedium: Pekel; Droog (zoutgepekeld of zongedroogd); Extra vergine olijfolie; Olijfolie; Andere olie; Zonnebloemolie; Azijn; Water; Overig
ja: 保存液: 塩水; ドライ (塩漬けまたは天日干し); エキストラバージンオリーブオイル; オリーブオイル; その他のオイル; ひまわり油; 酢; 水; その他
it: Mezzo di conservazione: Salamoia; Essiccato (sotto sale o essiccato al sole); Olio extravergine di oliva; Olio di oliva; Altro olio; Olio di semi di girasole; Aceto; Acqua; Altro
el: Μέσο συντήρησης: Άλμη; Ξηρό (Αλατισμένο ή Λιαστό); Εξαιρετικό Παρθένο Ελαιόλαδο; Ελαιόλαδο; Άλλο λάδι; Ηλιέλαιο; Ξίδι; Νερό; Άλλο
ru: Среда хранения: Рассол; Сухой (засоленный или вяленый на солнце); Оливковое масло первого отжима (Extra Virgin); Оливковое масло; Другое масло; Подсолнечное масло; Уксус; Вода; Другое
hr-HR: Medij za očuvanje: Salamura; Suho (sušeno solju ili na suncu); Ekstradjevičansko maslinovo ulje; Maslinovo ulje; Ostalo ulje; Suncokretovo ulje; Ocat; Voda; Ostalo
pt-BR: Meio de conservação: Salmoura; Seco (curado com sal ou seco ao sol); Azeite extravirgem; Azeite; Outro óleo; Óleo de girassol; Vinagre; Água; Outros
vi: Môi trường bảo quản: Nước muối; Khô (Ướp muối hoặc phơi nắng); Dầu ô liu nguyên chất ép lạnh; Dầu ô liu; Dầu khác; Dầu hướng dương; Giấm; Nước; Khác
zh-CN: 保存介质: 盐水; 干制（盐腌或晒干）; 特级初榨橄榄油; 橄榄油; 其他油; 葵花籽油; 醋; 水; 其他
fi: Säilöntäaine: Suolavesi; Kuivattu (suolattu tai aurinkokuivattu); Ekstraneitsytoliiviöljy; Oliiviöljy; Muu öljy; Auringonkukkaöljy; Etikka; Vesi; Muu
lt-LT: Konservavimo terpė: Sūrymas; Sausa (sūdyta arba džiovinta saulėje); Aukščiausios rūšies pirmojo spaudimo alyvuogių aliejus; Alyvuogių aliejus; Kitas aliejus; Saulėgrąžų aliejus; Actas; Vanduo; Kita
ro-RO: Mediu de conservare: Saramură; Uscat (tratat cu sare sau uscat la soare); Ulei de măsline extravirgin; Ulei de măsline; Alt ulei; Ulei de floarea soarelui; Oțet; Apă; Altele
en: Preservation medium: Brine; Dry (Salt-Cured or Sun-Dried); Extra Virgin Olive Oil; Olive Oil; Other Oil; Sunflower Oil; Vinegar; Water; Other
nb: Konserveringsmedium: Saltlake; Tørket (saltspeket eller soltørket); Ekstra jomfruolivenolje; Olivenolje; Annen olje; Solsikkeolje; Eddik; Vann; Annet
bg-BG: Среда за консервиране: Саламура; Сух метод (осолени или сушени на слънце); Студено пресован зехтин (Extra Virgin); Зехтин; Друго олио; Слънчогледово олио; Оцет; Вода; Друго
da: Konserveringsmedie: Saltlage; Tørret (saltet eller soltørret); Ekstra jomfruolivenolie; Olivenolie; Anden olie; Solsikkeolie; Eddike; Vand; Andet
sv: Konserveringsmedium: Saltlake; Torr (saltad eller soltorkad); Extra jungfruolivolja; Olivolja; Annan olja; Solrosolja; Vinäger; Vatten; Annat
fr: Milieu de conservation: Saumure; Sec (salaison ou séché au soleil); Huile d’olive extra vierge; Huile d’olive; Autre huile; Huile de tournesol; Vinaigre; Eau; Autre
sk-SK: Konzervačné médium: Slaný nálev; Suché (konzervované soľou alebo sušené na slnku); Extra panenský olivový olej; Olivový olej; Iný olej; Slnečnicový olej; Ocot; Voda; Iné
cs: Konzervační médium: Nálev; Sušené (nasolené nebo sušené na slunci); Extra panenský olivový olej; Olivový olej; Jiný olej; Slunečnicový olej; Ocet; Voda; Jiné
es: Medio de conservación: Salmuera; Seco (curado con sal o secado al sol); Aceite de oliva virgen extra; Aceite de oliva; Otro aceite; Aceite de girasol; Vinagre; Agua; Otro
ko: 보존 매체: 소금물; 건조(염장 또는 햇볕 건조); 엑스트라 버진 올리브 오일; 올리브 오일; 기타 오일; 해바라기유; 식초; 물; 기타
hu: Tartósító közeg: Sós lé; Szárított (sózott vagy napon szárított); Extra szűz olívaolaj; Olívaolaj; Egyéb olaj; Napraforgóolaj; Ecet; Víz; Egyéb
th: สารละลายสำหรับเก็บรักษา: น้ำเกลือ; แบบแห้ง (หมักเกลือหรือตากแดด); น้ำมันมะกอกเอ็กซ์ตร้าเวอร์จิน; น้ำมันมะกอก; น้ำมันอื่นๆ; น้ำมันเมล็ดทานตะวัน; น้ำส้มสายชู; น้ำ; อื่นๆ
pt-PT: Meio de conservação: Salmoura; Seco (curado em sal ou seco ao sol); Azeite virgem extra; Azeite; Outro óleo; Óleo de girassol; Vinagre; Água; Outro